【裁判字號】    97,訴,451
【裁判日期】    970729
【裁判案由】    違反毒品危害防制條例
【裁判全文】
臺灣雲林地方法院刑事判決               97年度訴字第451號
公  訴  人  臺灣雲林地方法院檢察署檢察官
被      告  甲○○
                    （
上列被告因違反毒品危害防制條例案件，經檢察官提起公訴（97
年度毒偵字第264 號），被告在準備程序中就被訴事實為有罪之
陳述，本院合議庭裁定由法官一人進行簡式審判程序，判決如下
：
    主      文
甲○○施用第一級毒品，累犯，處有期徒刑拾壹月。
    事實及理由
一、犯罪事實：
    甲○○曾於民國90年間，因施用毒品案件，經臺灣彰化地方
    法院（下稱彰化地院）以90年度毒聲字第3186號裁定令入戒
    治處所施以強制戒治後，再經彰化地院以91年度毒聲字第57
    8 號裁定停止戒治付保護管束，並經彰化地院以91年度毒聲
    字第1474號裁定撤銷停止戒治，令入戒治處所施以強制戒治
    ，而於92年3 月19日執行完畢釋放。復於93年間，因施用毒
    品案件，經彰化地院以93年度訴字第1649號判處有期徒刑1
    年2 月確定（第一案），再於94年間，因竊盜案件，經彰化
    地院以94年度斗簡字第340 號判處有期徒刑6 月確定（第二
    案），另因施用毒品案件，經彰化地院以94年度訴字第1555
    號判處有期徒刑1 年確定（第三案），上開第二、三案並經
    彰化地院裁定定其應執行之刑為有期徒刑1 年4 月確定，且
    與前揭第一案接續執行，業於96年5 月14日假釋出監付保護
    管束，並於96年9 月3 日假釋期滿未經撤銷而視為執行完畢
    。詎其猶不知悔改，於強制戒治執行完畢釋放後5 年內，復
    基於施用第一級毒品海洛因之犯意，於96年12月19日21時許
    ，在雲林縣西螺鎮果菜市場停車場大貨車內，以將海洛因摻
    水置於針筒內注射手臂血管方式，施用海洛因1 次。嗣於96
    年12月21日10時30分許，在彰化縣北斗鎮○○路215 號為警
    發現其為毒品列管人口，且其右手臂上有針筒注射之痕跡，
    經取得其同意採尿送驗後，檢出其尿液中呈現嗎啡陽性反應
    ，始知上情。
二、認定犯罪事實所憑之證據及理由：
  (一)本案被告甲○○所犯之罪係死刑、無期徒刑、最輕本刑為3
    年以上有期徒刑以外之罪，其於準備程序就前揭被訴事實為
    有罪之陳述，經受命法官告知簡式審判程序之旨，並聽取其
    與公訴人之意見後，本院合議庭裁定由受命法官獨任進行簡
    式審判程序，是本案之證據調查，依刑事訴訟法第273 條之
    2 規定，不受同法第159 條第1 項、第161 條之2 、第161
    條之3 、第163 條之1 及第164 條至第170 條規定之限制，
    合先敘明。
  (二)上開犯罪事實，業據被告在警詢與本院審理中均已坦承不諱
    ，且經警方將其尿液採集送驗之結果，確呈現「嗎啡陽性」
    反應，有詮昕科技股份有限公司97年1 月9 日編號6C310010
    號濫用藥物尿液檢驗報告及應受尿液採驗人尿液檢體採集送
    檢紀錄表各1 紙在卷可稽，足認被告上述自白與事實相符，
    可以採信，本件事證明確，被告上述犯行洵堪認定。
  (三)被告曾於90年間，因施用毒品案件，經彰化地院以90年度毒
    聲字第3186號裁定令入戒治處所施以強制戒治後，再經彰化
    地院以91年度毒聲字第578 號裁定停止戒治付保護管束，並
    經彰化地院以91年度毒聲字第1474號裁定撤銷停止戒治，令
    入戒治處所施以強制戒治，而於92年3 月19日執行完畢釋放
    等情，有臺灣高等法院被告前案紀錄表及臺灣高等法院在監
    在押全國紀錄表在卷足佐，是被告核屬強制戒治執行完畢後
    5 年內再為本件施用毒品之犯行，即應依法論科。
三、論罪科刑之理由：
  (一)核被告所為，係犯毒品危害防制條例第10條第1 項之施用第
    一級毒品罪，被告持有第一級毒品之行為，則為前述施用之
    行為所吸收，不另論罪。
  (二)被告有前述犯罪事實欄所記載之前科紀錄，有臺灣高等法院
    被告前案紀錄表在卷供參，其於受有期徒刑之執行完畢後5
    年以內故意再犯本件有期徒刑以上之罪，為累犯，應依刑法
    第47條第1 項之規定，加重其刑。
  (三)本院審酌被告前因施用毒品案件，經送強制戒治及判處徒刑
    執行完畢，竟仍未徹底袪除施用毒品之惡習，再次施用海洛
    因，繼續沈淪毒海中，可知其意志力甚為薄弱，且經傳拘無
    著，後經通緝到案，誠屬不該，惟念及其施用海洛因之犯行
    ，在本質上乃屬戕害自己身心健康之行為，尚未有嚴重破壞
    社會秩序或侵害他人權益之情形，且能坦承犯罪，犯後態度
    尚可，暨被告僅國中畢業，智識程度不高，有其個人基本資
    料查詢結果1 紙在卷可憑，復參考被告前因施用毒品案件所
    受宣告刑之刑度等一切情狀，量處如主文所示之刑。
四、應適用之法律：
    依刑事訴訟法第273條之1第1項、第299條第1 項前段，毒品
    危害防制條例第10條第1 項，刑法第11條前段、第47 條第1
    項，判決如主文。
本案經檢察官乙○○到庭執行職務。
中    華    民    國    97    年    7     月    29    日
                  刑事第五庭    法  官  王  紹  銘
以上正本證明與原本無異。
如不服本判決，應於收受本判決後10日內向本院提出上訴書狀，
並應敘述具體理由。如未敘述上訴理由者，應於上訴期間屆滿後
20日內向本院補提理由書狀（均須按他造當事人之人數附繕本）
「切勿逕送上級法院」。
                                書記官  王  秀  如
中    華    民    國    97    年    7     月    29    日
附錄論罪科刑法條：
毒品危害防制條例第10條第1項（施用第一級毒品罪）：
施用第一級毒品者，處6 月以上5 年以下有期徒刑。


司法院資訊處製作；財團法人民間司法改革基金會備份。
